臺灣高等法院臺中分院刑事判決　　　　　　　　　九十三年度軍上字第一九號
　　上　訴　人
　　即　被　告　甲○○
　　選任辯護人　喬國偉
右上訴人因違反部屬職責等案件，不服國防部高等軍事法院高雄分院中華民國九十三
年九月二十四日第二審判決（民國九十三年高判字第一二八號，起訴案號：國防部中
部地方法院檢察署民國九十三年中偵字第００一號），提起上訴，本院判決如左：
    主      文
上訴駁回。
    理      由
一、按軍事審判法第一百八十一條第五項規定，被告不服高等軍事法院宣告有期徒刑
    之上訴判決者，得以判決違背法令為理由，向高等法院提起上訴。是向高等法院
    提出上訴，應以原判決違背法令為理由，係屬法定要件。若上訴理由狀並未依據
    卷內訴訟資料，具體指摘原判決不適用法則或如何適用不當，或所指摘原判決違
    法情事，顯與法律規定得為向高等法院提出上訴之上訴理由之違法情形，不相適
    合時，均應認為其上訴為違背法律上之程式，應予以駁回。
二、本件原判決撤銷國防部中部地方軍事法院判決，論處上訴人連續對上官施強暴，
    處有期徒刑一年。又對上官施恐嚇，處有期徒刑六月，應執行有期徒刑一年四月
    ，已詳所憑之證據及認定之理由，從形式上觀察，原判決並無違背法令之情形
    。上訴人上訴意旨略以(一)證人賴錦煌證詞有利被告部分及被告並無法推賴錦煌之
    右肩碰撞被害人等情，均係有利被告事實，原審未予說明不採納之理由；(二)被告
    於餐廳門碰撞被害人，並非故意，且對於被告有利證詞並未說明未採納之理由；
    (三)原判決未審酌緩刑要件而對被告為緩刑之諭知，係未妥適行使裁量權，認原審
    有判決違背法令之情形，惟按，取捨證據及認定事實，乃事實審法院職權之行使
    ，其對於證據證明力所為之判斷，苟係基於吾人日常生活之經驗，而未違背客觀
    上應認為確實之定則，並已敘述其何以為此一判斷之理由者，即不能指為違法，
    上訴意旨就原判決所為論斷究竟如何違背經驗法則、論理法則，並未具體指明，
    僅以空泛言詞，就犯罪之故意為避重就輕之爭執，本院無從據以辨認原判決已具
    備違背法令之形式，自不得認係適法之上訴理由。其餘上訴意旨，經核係置原判
    決之明白論斷於不顧，猶執已為原審指駁之陳詞爭辯，並就屬於事實審法院採證
    、認事及量刑之職權行使，任意指摘，均未依據卷內訴訟資料具體指明原判決如
    何違背法令，自難認已符合首揭法定之上訴要件，顯非適法之上訴理由。其上訴
    違背法律上之程式，應予駁回。
三、據上論斷，應依軍事審判法第二百零六條第一項，刑事訴訟法第三百九十五條前
    段，判決如主文。
中      華      民      國      九十三  年      十二    月      二十二  日
                                臺灣高等法院臺中分院刑事第二庭
                                      審判長法  官  羅  禮  政
                                            法  官  蔡  聰  明
                                            法  官  陳  欣  安
右正本證明與原本無異。
不得上訴。
                                            書記官  紀  美  鈺
中      華      民      國      九十三  年      十二    月      二十四  日
                                                                        Ａ
